---
title: "Análise dos movimentos musicais com vozes femininas"
author: "Ivyna Santino"
date: "28 de maio de 2018"
output:
  html_document:
    df_print: paged
    toc: yes
    toc_float: yes
  html_notebook:
    toc: yes
    toc_float: yes
---

```{r setup, echo=FALSE, warning=FALSE, message=FALSE}
library(dplyr)
library(tidyverse)
library(here)
library(plotly)
library(data.table)
theme_set(theme_bw())
```

```{r, echo=FALSE, warning=FALSE, message=FALSE}
tropicalistas = read_csv(here("data/mulheres-tropicalismo.csv"))
jovem_guarda = read_csv(here("data/mulheres_jovem_guarda.csv"))
bossa = read_csv(here("data/mulheres_bossa_nova.csv"))

trop_jovem <- full_join(tropicalistas, jovem_guarda) 
cancoes <- merge(trop_jovem, bossa, all = TRUE)

```

script do lab
- juntar tabelas e colocar coluna com tipo de movimento OK
- falar um pouco sobre cada movimento, o porquê das escolhas
- perguntas
    - Músicas com alto BPM são mais energéticas ou mais dançantes?
    * Podemos dizer que músicas mais alegres são mais longas?
    * E as tristes, tem menor duração?

    - A instrumentabilidade de uma música afeta sua popularidade?
    * Músicas gravadas ao vivo são mais energéticas?
    * Podemos dizer que músicas mais populares são mais energéticas?

- conclusões


