---
title: "Análise dos movimentos musicais com vozes femininas"
author: "Ivyna Santino"
date: "28 de maio de 2018"
output:
  html_document:
    df_print: paged
    toc: yes
    toc_float: yes
  html_notebook:
    toc: yes
    toc_float: yes
---

```{r setup, echo=FALSE, warning=FALSE, message=FALSE}
library(dplyr)
library(tidyverse)
library(here)
library(plotly)
theme_set(theme_bw())
```

```{r, echo=FALSE, warning=FALSE, message=FALSE}
tropicalistas = read_csv(here("data/mulheres-tropicalismo.csv"))
jovem_guarda = read_csv(here("data/mulheres_jovem_guarda.csv"))
bossa = read_csv(here("data/mulheres_bossa_nova.csv"))

trop_jovem <- full_join(tropicalistas, jovem_guarda) 
cancoes <- merge(trop_jovem, bossa, all = TRUE)

```


```{r}
#2.1
cancoes %>% 
    filter(artist_name %in% c("Elis Regina", "Nara Leão")) %>% 
    plot_ly(y = ~track_popularity,
            x = ~track_name,
            color = ~style,
            type = 'scatter',
            mode = 'line',
            text = ~paste("Artista: ", artist_name,
                          '<br>Ano: ', year))
```

```{r}
#2.1
cancoes %>% 
    filter(artist_name %in% c("Elis Regina", "Nara Leão")) %>% 
    plot_ly(x = ~artist_name,
            y = ~track_name,
            color = ~style,
            type = 'scatter',
            size = ~track_popularity,
            text = ~paste("Artista: ", artist_name,
                          '<br>Ano: ', year,
                          '<br>Popularidade: ', track_popularity))
```

```{r}
#2.2
cancoes %>% 
    plot_ly(y = ~track_popularity,
            x = ~year,
            color = ~style,
            type = 'scatter',
            size = ~track_popularity,
            #mode = 'line',
            text = ~paste("Artista: ", artist_name,
                          '<br>Música: ', track_name,
                          '<br>Ano: ', year))
```



script do lab
- juntar tabelas e colocar coluna com tipo de movimento OK
- falar um pouco sobre cada movimento, o porquê das escolhas
- Mostrar as músicas que irão ser trabalhadas
- perguntas
    
    - A instrumentabilidade de uma música afeta sua popularidade?
    * Diante disso, podemos dizer que músicas gravadas ao vivo são mais energéticas? (Ex.: Ne me quittes pas - Maysa tem versão ao vivo e acústica)
    * Em relação à duração da música, implica dizer que quanto maior mais alegre é ou acontece o inverso?
    
    - Existe algum padrão instrumental, entre as músicas em cada movimento? Ex.: são mais dançantes, possuem muita fala.(Citar música o barquinho, foi gravada por Nara e Maysa)
    * Podemos notar que as cantoras Elis e Nara pertecem a dois movimentos musicais, a Bossa e Tropicalismo. Dessa forma, suas músicas são mais populares em qual dos movimentos? (questionar também: o padrão de suas músicas continuam os mesmos?) 
    * Ao longo do tempo, as músicas de cada movimento ficam mais populares ou o movimento vai enfraquecendo?

- conclusões
