---
title: "Análise dos movimentos musicais com vozes femininas"
author: "Ivyna Santino"
date: "28 de maio de 2018"
output:
  html_document:
    df_print: paged
    toc: yes
    toc_float: yes
  html_notebook:
    toc: yes
    toc_float: yes
---

```{r setup, echo=FALSE, warning=FALSE, message=FALSE}
library(dplyr)
library(tidyverse)
library(here)
library(plotly)
theme_set(theme_bw())
```

```{r, echo=FALSE, warning=FALSE, message=FALSE}
tropicalistas = read_csv(here("data/mulheres-tropicalismo.csv"))
jovem_guarda = read_csv(here("data/mulheres_jovem_guarda.csv"))
bossa = read_csv(here("data/mulheres_bossa_nova.csv"))

trop_jovem <- full_join(tropicalistas, jovem_guarda) 
cancoes <- merge(trop_jovem, bossa, all = TRUE)

```


script do lab
- juntar tabelas e colocar coluna com tipo de movimento OK
- falar um pouco sobre cada movimento, o porquê das escolhas
- Mostrar as músicas que irão ser trabalhadas
- perguntas
    
    - A instrumentabilidade de uma música afeta sua popularidade?
    * Diante disso, podemos dizer que músicas gravadas ao vivo são mais energéticas? (Ex.: Ne me quittes pas - Maysa tem versão ao vivo e acústica)
    * Em relação à duração da música, implica dizer que quanto maior mais alegre é ou acontece o inverso?
    
    - Existe algum padrão instrumental entre as músicas em cada movimento? (Citar música o barquinho, foi gravada por Nara e Maysa)
    * Podemos notar que as cantoras Elis e Nara pertecem a dois movimentos musicais, a Bossa e Tropicalismo. Dessa forma, suas músicas são mais populares em qual dos movimentos? (questionar também: o padrão de suas músicas continuam os mesmos?) 
    * Ao longo do tempo, as músicas de cada movimento ficam mais populares ou o movimento vai enfraquecendo?

- conclusões
